臺灣臺中地方法院刑事判決　　　　　　　95年度易字第2205號
公　訴　人　臺灣臺中地方法院檢察署檢察官
被　　　告　甲○○
上列被告因加重竊盜案件，經檢察官提起公訴（九十五年度偵字
第一五九○一號），本院判決如下：
    主    文
甲○○攜帶兇器竊盜，處有期徒刑柒月，減為有期徒刑月又拾
伍日，如易科罰金，以新臺幣壹仟元折算壹日。
    犯罪事實
一、甲○○基於意圖為自己不法所有之竊盜犯意，於民國九十五
    年七月八日十四時三十分，在臺中市○○區○○路一九六號
    之「美華泰精品百貨公司」（下稱美華泰公司）內，先竊取
    店內之質地堅硬、刀刃鋒利，客觀上足對人之生命、身體、
    安全構成威脅而可作為兇器之美工刀一支後，復持所竊得之
    上開客觀上可作為兇器之美工刀一支，接續以徒手竊美華泰
    公司店內陳列之耳環十一付、手鍊六條、項鍊五條、髮圈五
    個、防曬油五瓶、蜜粉一瓶、洗臉巾一條、洗面乳一瓶、髮
    蠟一瓶、唇蜜二瓶、眼線液一瓶、貼甲片一八、小膠帶一捲
    、口紅膠一瓶、大粉撲一個、小粉撲一個、髮捲一個、護腕
    一個等物後，即持所竊得之美工刀割除竊得物品之條碼及外
    包裝，並置於甲○○隨身攜帶之手提包內而竊取上開物品既
    遂。嗣美華泰公司之店長乙○○見甲○○形蹤有異而報警當
    場查獲。
二、案經臺中市警察局第三分局報請臺灣臺中地方法院檢察署檢
    察官偵查起訴。
    理    由
一、訊據被告甲○○固坦承有於前揭時間、地點竊取上開美工刀
    、耳環十一付、手鍊六條、項鍊五條、髮圈五個、防曬油五
    瓶、蜜粉一瓶、洗臉巾一條、洗面乳一瓶、髮蠟一瓶、唇蜜
    二瓶、眼線液一瓶、貼甲片一八、小膠帶一捲、口紅膠一瓶
    、大粉撲一個、小粉撲一個、髮捲一個、護腕一個等物，惟
    否認有何攜帶兇器竊盜犯行。辯稱：伊沒有印象有拿美工刀
    割取所竊得物品之條碼云云。惟查：
  (一)證人乙○○於警詢及本院審理時證稱：當天被告在美華泰公
    司一樓賣場內，直接拿東西，並持美華泰公司現場架上之美
    工刀將條碼割取下來後，即將物品藏放在被告所攜帶之手提
    包內而竊取美華泰公司賣場內之物品，其係當場看到被告偷
    東西，被告所持用之美工刀是美華泰公司擺在架上的，美工
    刀原本有包裝，是被告拆開來使用，其係發現被告行為怪怪
    的，就跟著被告後面查看，並且看到被告一邊偷東西、一邊
    割除條碼，查獲被告後，有在被告手提包內起出美工刀、耳
    環十一付、手鍊六條、項鍊五條、髮圈五個、防曬油五瓶、
    蜜粉一瓶、洗臉巾一條、洗面乳一瓶、髮蠟一瓶、唇蜜二瓶
    、眼線液一瓶、貼甲片一八、小膠帶一捲、口紅膠一瓶、大
    粉撲一個、小粉撲一個、髮捲一個、護腕一個等物，因為美
    華泰公司販售之產品或包裝都會有辨識條碼，經檢識後，確
    認上開物品均為美華泰公司所有而遭被告竊取後割除條碼等
    語明確，復有現場圖、贓物認領保管單各一份、照片十三張
    附卷足稽。
  (二)又被告雖罹有重度精神障礙，此固據被告提出中華民國身心
    障礙手冊一份為證，惟經本院送行政院衛生署草屯療養院就
    被告行為時之精神狀態進行鑑定結果，確認被告雖罹患有情
    感性疾患，惟病情表現以鬱症症狀為主，且被告犯本案時意
    識清楚，判斷能力和行為能力無礙，且未受幻覺或思考脫序
    等精神症狀干擾，是其行為時並無因精神障礙或心智缺陷而
    達到不能辨別其行為違法或欠缺依其辨識而行為之能力程度
    ，此有行政院衛生署草屯療養院九十五年十一月十日草療精
    字第八五一四號函及附件之精神鑑定報告書一份在卷可憑，
    足認被告於行為時並無達心神喪失或精神耗弱之情形甚明。
  (三)又按攜帶兇器竊盜，祇須行竊時，攜帶具有危險性之兇器為
    已足，本件扣案之螺絲起子雖為仙○理髮廳所有，並非被告
    所攜往，然被告既於行竊之際攜之為工具，在客觀上已足對
    他人之生命身體構成威脅，具有危險性，自應成立刑法第三
    百二十一條第一項第三款之攜帶兇器竊盜罪，最高法院七十
    八年度臺上字第四四二二號判決要旨可資參照，查被告持以
    行竊之美工刀一支，雖係被告自華美泰公司內竊得，並非被
    告所攜往，惟該美工刀係被告行竊時攜之為工具，且屬質地
    堅硬且刀刃鋒利之物，在客觀上足以危害人之生命、身體，
    自屬兇器；而被告竊取前開物品既遂，其顯有為自己不法所
    有之意圖。本案事證明確，被告所辯並無足採，其犯行洵堪
    認定。
二、核被告所為，係犯刑法第三百二十一條第一項第三款之攜帶
    兇器竊盜罪。又被告於前揭時間、地點，固先後有多次竊盜
    之事實，惟此乃係被告基於單一之犯意所為，且時空密接，
    客觀上侵害同一法益，應認僅係單一竊盜犯行之數個舉動接
    續實施，為接續犯。又被告於行為時並無心神喪失或精神耗
    弱之情形，此有前開行政院衛生署草屯療養院之精神鑑定報
    告書一份在卷可憑，是被告亦無刑法第十九條第二項規定之
    適用，附此敘明。爰審酌被告行為時年紀為二十六歲，正值
    青年，惟不思循正當方式獲取所需，所竊得財物價值共計約
    新臺幣八千一百四十一元，並業經被害人領回，及其事後未
    能全然坦承犯行，惟慮及被告罹有精神疾患等一切情狀，量
    處如主文所示之刑。又被告係於九十六年四月二十四日前犯
    本案犯行，且無不能減刑之事由，爰依中華民國九十六年罪
    犯減刑條例第二條第一項第三款之規定，減輕其刑，並依同
    條例第九條之規定，諭知易科罰金之折算標準。
據上論斷，應依刑事訴訟法第二百九十九條第一項前段、刑法第
三百二十一條第一項第三款，第四十一條第一項前段，中華民國
九十六年罪犯減刑條例第二條第一項第三款、第七條、第九條，
判決如主文。
中　　華　　民　　國　　96　　年　　8 　　月　　17　　日
　　　　　　　　　刑事第六庭  審判長法  官  洪俊誠
                                    法　官　高英賓
                                    法　官　戴博誠
以上正本證明與原本無異。
如不服本判決，應於送達後十日內向本院提出上訴狀（須附繕本
），上訴於臺灣高等法院臺中分院。
    　　　　　　　　　　　　　　　　書記官　林政佑
中　　華　　民　　國　　96　　年　　8 　　月　　17　　日
【附錄論罪科刑法條】
刑法第三百二十一條第一項第三款：
犯竊盜罪而有左列情形之一者，處六月以上五年以下有期徒刑：
三、攜帶兇器而犯之者。
